# 请教陈版：关于计量基础的相关问题

提问人：www 学习 时间：2019-05-09 21:18:33
陈老师！
您好！
A 公司 2016 年 5 月通过非同一控制下企业合并收购 B 公司100% 股权，B 公司依据 “《企业会计准则讲解（ 2010 ）》P338：非同一控制下的企业合并中，购买方通过企业合并取得被购买方 100 ％股权的，被购买方可以按照合并中确定的可辨认资产、负债的公允价值调整其账面价值。除此之外，其他情况下被购买方不应因企业合并改记有关资产、负债的账面价值。” 讲解，将 B 公司资产、负债账面价值调整为被收购时公允价值计量，并依据调整后的公允价值对 B 公司资产负债持续计量。
请问陈老师：（ 1 ）B公司单体按照公允价值调整账面价值的做法是否已经改变了历史成本计量的基础？
（ 2 ）如果对 B 公司单体出具审计报告（假设报告期间涵盖被收购前的历史成本和收购后公允价值的调整后成本，即出具 2015 年至 2018 年度审计报告），那么应该如何在审计报告附注中披露计量基础？（是披露 2015年-2016 年 5 月历史成本计量， 2016 年 5 月被收购后至 2018 年 12 月31 日按公允价值计量）

回答人：chenyiwei
1 、这属于对历史成本计量的一项突破特例。
2 、 2015 年-2016 年 5 月按 B 公司自身的历史成本（原账面价值）计量，2016 年 5 月被收购时点调整为各项资产、负债的公允价值，调整金额扣除相关的递延所得税后调整资本公积。后续按照以该购买日的公允价值为基础持续计算的金额计量各项资产和负债。